臺灣彰化地方法院刑事判決　　　　　　 　96年度訴字第938號
公　訴　人　臺灣彰化地方法院檢察署檢察官
被　　　告　甲○○
上列被告因偽證案件，經檢察官聲請簡易判決處刑（96年度偵字
第3062號），本院員林簡易庭認不宜逕以簡易判決處刑，移由本
院改依通常程序審理，本院依簡式審判程序判決如下：
    主  文
甲○○證人，於執行審判職務之公署審判時，於案情有重關係之
事項，供前具結，而為虛偽陳述，累犯，處有期徒刑陸月。
    事  實
一、甲○○前因施用毒品案件，經本院以90年度訴字第1001號判
    處有期徒刑9 月確定，甫於民國92年5 月19日執行完畢。其
    於94年8 月23日17時41分46秒，以其所使用之0000000000號
    行動電話撥打黃炳耀所使用之0000000000號行動電話，購買
    5,000 元之海洛因1 包，並約定在彰化縣員林鎮員林游泳池
    交易，雙方談妥，黃炳耀即赴約將海洛因販賣予甲○○，黃
    炳耀因而販賣得利5,000 元（黃炳耀販賣第一級毒品部分，
    業經臺灣高等法院以95年度上訴字第2028號判處有期徒刑10
    年確定）。詎甲○○明知其以此方式向黃炳耀購買第一級毒
    品海洛因，竟仍意圖迴護黃炳耀，於95年6 月8 日上午9時
    許，在本院審理黃炳耀販賣毒品案件（即95年度訴字第388
    號）時，基於偽證之犯意，於以證人身分供前具結後，虛偽
    證稱：我沒有向被告（黃炳耀）買海洛因，我與被告（黃炳
    耀）是1人出5,000元，一起合資買毒品云云，而對前案之案
    情有重要關係事項，為不實之證述，有影響該案判決結果之
    虞。又上開黃炳耀販賣毒品案件經提起上訴，甲○○復於95
    年11月2日上午9時許，在臺灣高等法院臺中分院審理該案件
    （即95年度上訴字第2028號）時，承前偽證之犯意，於以證
    人身分供前具結後，虛偽證稱：我與被告（黃炳耀）一起去
    向他人買海洛因，1人出5,000元，我確實是跟他（黃炳耀）
    合買云云，而對前案之案情有重要關係事項，亦為不實之證
    述，有影響該案判決結果之虞。
二、案經臺灣臺中地方法院檢察署檢察官自動檢舉簽分後呈請臺
    灣高等法院檢察署檢察長令轉臺灣彰化地方法院檢察署檢察
    官聲請簡易判決處刑，本院員林簡易庭認不宜逕以簡易判決
    處刑，移由本院改依通常程序審理。
    理  由
一、按除被告所犯為死刑、無期徒刑、最輕本刑為3 年以上有期
    徒刑之罪或高等法院管轄第1 審案件者外，於前條第1 項程
    序進行中，被告先就被訴事實為有罪之陳述時，審判長得告
    知被告簡式審判程序之旨，並聽取當事人、代理人、辯護人
    及輔佐人之意見後，裁定進行簡式審判程序；除簡式審判程
    序及簡易程序案件外，第1 審應行合議審判，刑事訴訟法第
    273 條之1 第1 項、第284 條之1 分別定有明文。本件被告
    甲○○所涉係死刑、無期徒刑、最輕本刑為3 年以上有期徒
    刑之罪或高等法院管轄第1 審案件以外之罪，並於本院行準
    備程序時就被訴事實為有罪之陳述，本院合議庭依前揭規定
    ，經評議結果，裁定改由受命法官獨任行簡式審判程序。
二、上開事實，業據被告甲○○於本院審理中供承不諱，並有本
    院95年度訴字第388號95年6月8日之審判筆錄（含甲○○出
    具之證人結文1紙）、臺灣高等法院臺中分院95年度上訴字
    第2028號於95年11月2日之審判筆錄（含甲○○出具之證人
    結文1紙）、監聽電話譯文各1份，暨本院95年度訴字第388
    號、臺灣高等法院臺中分院95年度上訴字第2028號判決書各
    1份在卷可稽，足見被告之自白與事實相符，堪以採信。本
    件罪證明確，被告之犯行，足以認定。
三、核被告甲○○所為，係犯刑法第168 條之偽證罪。按犯刑法
    第168 條之偽證罪，因係同一案件，祇侵害1 個法益，雖有
    2 次偽證，僅成立1 個偽證罪。茲偽證罪所侵害之法益係國
    家之審判權，故對於同一訴訟案件，證人縱在偵查、第一審
    及第二審，先後多次具結而為虛偽之陳述，因所侵害國家審
    判權之法益仍屬1 個，自僅成立單一之偽證罪，不能因其分
    別在偵查並審級兼及二審，即認為係屬連續犯（最高法院69
    年度臺上字第1633號、89年度臺上字第7591號判決可資參照
    ）。查被告先後2 次之偽證犯行，依前揭說明，係侵害單一
    法益，自僅成立單一之偽證罪。又被告前因施用毒品案件，
    經本院以90年度訴字第1001號判處有期徒刑9 月確定，甫於
    92年5 月19日執行完畢乙情，有臺灣高等法院被告前案紀錄
    表、臺灣彰化地方法院檢察署刑案資料查註紀錄表各1 份在
    卷可憑，其於有期徒刑執行完畢後，5 年內故意再犯本件有
    期徒刑以上之罪，為累犯，應依刑法第47條第1 項之規定加
    重其刑。爰審酌被告素行不佳（有多項前科），且經告以偽
    證罪責後，仍不盡其應為真實證言之義務，而虛偽陳述不實
    情節，可能造成司法機關基於其虛偽之證詞而為錯誤判斷，
    浪費訴訟資源，妨害國家司法之公正性，其犯案情節非輕，
    及其智識程度、犯罪之動機、目的，並考量其犯後已知坦承
    犯行、態度尚佳等一切情狀，量處如主文所示之刑。
據上論斷，應依刑事訴訟法第452 條、第273 條之1 第1 項、第
299 條第1 項前段，刑法第168 條、第47條第1 項，判決如主文
。
本件經檢察官張尹敏到庭執行職務。
中　　華　　民　　國　　96　　年　　6　　月　　22　　日
                  刑事第一庭　       法  官  郭麗萍
以上正本證明與原本無異。
如不服本判決，應於判決送達後10日內，向本院提出上訴狀（須
附繕本）。
中　　華　　民　　國　　96　　年　　7 　 月　　3　 　日
                                     書記官  張子涵
附錄本案論罪科刑法條全文：
中華民國刑法第168條
（偽證罪）
於執行審判職務之公署審判時或於檢察官偵查時，證人、鑑定人
、通譯於案情有重要關係之事項，供前或供後具結，而為虛偽陳
述者，處7 年以下有期徒刑。
